臺灣彰化地方法院刑事判決　　　　　　　99年度易字第1014號
公　訴　人　臺灣彰化地方法院檢察署檢察官
被　　　告　王志龍
上列被告因竊盜案件，經檢察官提起公訴（99年度偵緝字第487
、488 號），本院改以簡式審判程序審理，判決如下：
    主  文
王志龍所犯如附表一所示之罪，各處如附表一所示之刑。應執行
有期徒刑壹年，扣案之手電筒壹支沒收。
    犯罪事實
一、王志龍前因違反懲治盜匪條例案件，經臺灣臺南地方法院於
    民國87年4 月22日，以87年度少重訴字第1 號判處有期徒刑
    14年確定，於95年8 月25日縮短刑期假釋（刑期至100 年8
    月14日期滿，未構成累犯），詎其猶不知悛悔改過，於假釋
    中，竟意圖為自己不法之所有，分別於附表一所示之時間、
    地點，以如附表一所示之方式，竊取如附表一所示被害人之
    財物。嗣於附表一編號四所示之犯行時，經被害人報警處理
    ，為警調閱監視器而循線查獲；其餘各編號所示之犯行，均
    於有偵查犯罪權限之公務員尚未發覺上開犯行前，向彰化縣
    警察局和美分局員警自首而接受裁判。
二、案經彰化縣警察局和美分局報請臺灣彰化地方法院檢察署檢
    察官偵查起訴。
    理  由
一、按除被告所犯為死刑、無期徒刑、最輕本刑為3 年以上有期
    徒刑之罪或高等法院管轄第一審案件者外，於刑事訴訟法第
    273 條第1 項程序進行中，被告先就被訴事實為有罪之陳述
    時，審判長得告知被告簡式審判程序之旨，並聽取當事人、
    代理人、辯護人及輔佐人之意見後，裁定進行簡式審判程序
    ；除簡式審判程序、簡易程序及第376 條第1 款、第2 款所
    列之罪之案件外，第一審應行合議審判，刑事訴訟法第273
    條之1 第1 項、第284 條之1 分別定有明文。本件被告王志
    龍所犯係死刑、無期徒刑、最輕本刑為3 年以上有期徒刑或
    高等法院管轄第一審案件以外之罪，並於本院行準備程序時
    就被訴事實為有罪之陳述，本院依前揭規定，裁定改行簡式
    審判程序，先予敘明。
二、上開犯罪事實，迭據被告於警詢、檢察官偵查中及本院審理
    時坦承不諱，核與如附表二所示被害人之證述均相符，並有
    如附表二所示之各項證據資料在卷可稽，並有扣案之手電筒
    1 支可證；此外，復有扣押筆錄、扣押物品目錄表、贓物認
    領保管單及監視器翻拍畫面可資佐證，足認被告之自白核與
    事實相符。從而，本件事證明確，被告上開犯行洵堪認定。
三、按刑法第321 條第1 項第3 款之攜帶兇器竊盜罪，係以行為
    人攜帶兇器竊盜為其加重條件。此所謂兇器，其種類並無限
    制，凡客觀上足對人之生命、身體、安全構成威脅，具有危
    險性之兇器均屬之。且祇須行竊時攜帶此種具有危險性之兇
    器為已足，並不以攜帶之初有行兇之意圖為必要（最高法院
    79年臺上字第5253號判例參照）；本件被告為上開犯行所攜
    帶之螺絲起子1 支，為金屬製品，質地堅硬，客觀上足以對
    人之生命、身體、安全構成威脅，具有危險性，自屬兇器。
    是核被告就附表一編號一至三所為，各係犯刑法第321 條第
    1 項第3 款之攜帶兇器竊盜罪；就附表一編號四所為，係犯
    刑法第321 條第2 項、第1 項第3 款之攜帶兇器竊盜未遂罪
    。所犯上開各罪，犯意各別，應予分論併罰。又附表一編號
    四所示之犯行，被告雖著手於構成要件之實行，惟並未竊得
    財物，其犯罪尚屬未遂階段，爰依刑法第25條第2 項之規定
    ，按既遂犯之刑度減輕其刑。另按，刑法第62條所謂「發覺
    」，固非以有偵查犯罪職權之機關或人員確知其人犯罪無誤
    為必要，而於對其發生嫌疑時，即得謂為已發覺；但此項對
    犯人之嫌疑，仍須有確切之根據得為合理之可疑者，始足當
    之，若單純主觀上之懷疑，要不得謂已發生嫌疑（最高法院
    72年度臺上字第641 號判例意旨參照）。查本件被告於附表
    一編號一所示之犯行後，為警調閱路口監視器，而循線於犯
    罪現場查獲乙節，有卷附職務報告1 份在卷可稽（見本院卷
    第11頁）；其後，並於客觀上尚無任何跡象足以判斷附表一
    編號二至四所示竊盜犯行均為被告所為，而在有偵查犯罪職
    權之機關或個人發覺其犯罪前，主動向詢問之承辦警員自首
    附表一編號二至四所示之竊盜犯行，嗣並先後帶同承辦員警
    至失竊現場指認等情，均可見卷附各被害人、被告筆錄、現
    場指認照片及職務報告2 份可證，是除附表一編號一所示之
    犯行，業經員警循線查獲外，其餘各次之犯行，被告確係在
    警員未發現有確切之根據得為合理之懷疑前，即主動供述上
    開竊盜犯行，此部分自屬符合自首之要件無誤，爰依刑法第
    62條前段之規定，各予以減輕其刑，並就附表一編號四所示
    之竊盜未遂犯行，依刑法第70條之規定，遞減之。爰審酌被
    告正值青壯年，不思以正當途徑掙取金錢，圖以不勞而獲之
    方式獲取財物，犯罪動機及目的均非良善，復以攜帶兇器之
    方式竊盜財物，對被害人之人身安危及財產之危害，與社會
    秩序安寧之維護，具有潛在威脅，惡性較普通竊盜更為重大
    ，且於假釋中更犯罪，難認國家給予之寬典，有何促使被告
    反省、自新之成效，本非不得予以嚴懲；惟斟酌附表一所示
    之各被害人或與被告達成和解，或已表明願意原諒被告等情
    ，均有和解書及本院電話洽辦公務紀錄單在卷為憑（見彰化
    縣警察局和美分局和警分偵字第0000000000號刑案偵查卷宗
    第25頁、本院卷第19、93頁），堪認犯罪所生之損害輕微，
    被告犯後均坦承犯行，態度良好，大部分之犯罪復合於自首
    之要件，有效節省司法資源，及檢察官之具體求刑等一切情
    狀，分別量處如主文所示之刑，並定其應執行之刑，以示儆
    懲。末按，扣案之手電筒1 支，為被告所有供本件各次竊盜
    犯行所用之物，爰依刑法第38條第1 項第2 款之規定，予以
    宣告沒收，至未扣案之螺絲起子1 支，業經被告丟棄而滅失
    ，亦據被告供陳明確，檢察官復未聲請宣告沒收，爰不予以
    諭知沒收。
據上論斷，應依刑事訴訟法第273 條之1 第1 項、第299 條第1
項前段，刑法第321 條第1 項第3 款、第2 項、第25條第2 項、
第62條前段、第51條第5 款、第38條第1 項第2 款，判決如主文
。
中    華    民    國   100    年    2     月    11    日
                  刑事第七庭        法  官  戰諭威
以上正本證明與原本無異。
如不服本判決應於收受判決後10日內向本院提出上訴書狀，並應
敘述具體理由。其未敘述上訴理由者，應於上訴期間屆滿後20日
內向本院補提理由書( 均須按他造當事人之人數附繕本) 「切勿
逕送上級法院」。
中    華    民    國   100    年    2     月    11    日
                                    書記官  黃當易
附錄本判決論罪之法條：
中華民國刑法第321條：
犯竊盜罪而有左列情形之一者，處6 月以上、5 年以下有期徒刑
：
一  侵入住宅或有人居住之建築物、船艦或隱匿其內而犯之者。
二  毀越門扇、牆垣或其他安全設備而犯之者。
三  攜帶兇器而犯之者。
四  結夥三人以上而犯之者。
五  乘火災、水災或其他災害之際而犯之者。
六  在車站或埠頭而犯之者。
前項之未遂犯罰之。
附表一：
┌──┬───┬────┬────┬────────────┬──────┐
│編號│被害人│犯罪時間│犯罪地點│犯罪方法                │主文        │
├──┼───┼────┼────┼────────────┼──────┤
│一  │洪進平│99年5 月│彰化縣和│被告以口含自備小手電筒（│王志龍犯攜帶│
│    │      │20日凌晨│美鎮彰美│已扣案）照明，持其所有客│兇器竊盜罪，│
│    │      │2 時38分│路四段23│觀上具有危險性並足供兇器│處有期徒刑柒│
│    │      │許      │8號前   │使用之鐵製螺絲起子（已丟│月，扣案之手│
│    │      │        │        │棄），以上開螺絲起子敲破│電筒壹支沒收│
│    │      │        │        │被害人所有停放於該處之車│。          │
│    │      │        │        │牌號碼6962－XZ號自小客車│            │
│    │      │        │        │左前車窗（毀損部分，未據│            │
│    │      │        │        │告訴），徒手竊取被害人所│            │
│    │      │        │        │有置放於車內之筆記型電腦│            │
│    │      │        │        │1 台。                  │            │
├──┼───┼────┼────┼────────────┼──────┤
│二  │林永森│99年5 月│彰化縣和│被告以口含自備小手電筒（│王志龍犯攜帶│
│    │      │20日凌晨│美鎮彰美│已扣案）照明，持其所有客│兇器竊盜罪，│
│    │      │2 時50分│路四段23│觀上具有危險性並足供兇器│處有期徒刑伍│
│    │      │許（業經│8 號對面│使用之鐵製螺絲起子（已丟│月，扣案之手│
│    │      │公訴人當│（起訴書│棄），以上開螺絲起子敲破│電筒壹支沒收│
│    │      │庭更正）│誤載為22│被害人所有停放於該處之車│。          │
│    │      │        │4 巷46號│牌號碼ON－9735號自小客車│            │
│    │      │        │旁，業經│右前車窗（毀損部分，未據│            │
│    │      │        │公訴人當│告訴），徒手竊取被害人所│            │
│    │      │        │庭更正）│有置放於車內之紅酒3 瓶、│            │
│    │      │        │        │新臺幣100 元。          │            │
├──┼───┼────┼────┼────────────┼──────┤
│三  │陳坤柏│99年5 月│彰化縣和│被告以口含自備小手電筒（│王志龍犯攜帶│
│    │      │20日凌晨│美鎮彰美│已扣案）照明，持其所有客│兇器竊盜罪，│
│    │      │3 時10分│路四段22│觀上具有危險性並足供兇器│處有期徒刑伍│
│    │      │許（業經│9號旁   │使用之鐵製螺絲起子（已丟│月，扣案之手│
│    │      │公訴人當│        │棄），以上開螺絲起子敲破│電筒壹支沒收│
│    │      │庭更正）│        │被害人所有停放於該處之車│。          │
│    │      │        │        │牌號碼RH－1832號自小貨車│            │
│    │      │        │        │左側車窗（毀損部分，未據│            │
│    │      │        │        │告訴），徒手竊取被害人所│            │
│    │      │        │        │有置放於車內之黑色霹靂包│            │
│    │      │        │        │1 只。                  │            │
├──┼───┼────┼────┼────────────┼──────┤
│四  │呂振維│99年5 月│彰化縣和│被告以口含自備小手電筒（│王志龍犯攜帶│
│    │      │20日凌晨│美鎮彰美│已扣案）照明，持其所有客│兇器竊盜未遂│
│    │      │3 時35分│路四段20│觀上具有危險性並足供兇器│罪，處有期徒│
│    │      │許      │2號前   │使用之鐵製螺絲起子（已丟│刑月，扣案│
│    │      │        │        │棄），以上開螺絲起子敲破│之手電筒壹支│
│    │      │        │        │被害人所有停放於該處之車│沒收。      │
│    │      │        │        │牌號碼QU－0101號自小客車│            │
│    │      │        │        │右後車窗（毀損部分，未據│            │
│    │      │        │        │告訴），嗣因觸動車上防盜│            │
│    │      │        │        │警鈴，唯恐遭人發現致未能│            │
│    │      │        │        │得逞而未遂。            │            │
└──┴───┴────┴────┴────────────┴──────┘
附表二：證據資料明細
┌──┬───┬───────┬─────────────────────┐
│編號│被害人│證明之犯罪事實│ 證據資料明細                             │
├──┼───┼───────┼─────────────────────┤
│一  │洪進平│附表一編號一之│(1)被害人洪進平99年5 月20日警詢（和警分偵字│
│    │      │犯罪事實      │  第0000000000號警卷（下稱警卷一）第23至24│
│    │      │              │  頁）之證述。                            │
│    │      │              │(2)證人趙建童99年5 月20日警詢（警卷一第26至│
│    │      │              │  27頁）。                                │
│    │      │              │(3)現場照片7 張（警卷一第15至16頁、第20至21│
│    │      │              │  頁）。                                  │
│    │      │              │(4)監視器翻拍畫面2張（警卷一第17頁）。     │
│    │      │              │(5)現場指認照片4張（警卷一第18至19頁）。   │
├──┼───┼───────┼─────────────────────┤
│二  │林永森│附表一編號二之│(1)被害人林永森99年5 月20日警詢（和警分偵字│
│    │      │犯罪事實      │  第0000000000號警卷（下稱警卷二）第9 至10│
│    │      │              │  頁）之證述。                            │
│    │      │              │(2)贓物認領保管單（警卷二第17頁）。        │
│    │      │              │(3)現場指認照片4張（警卷二第23至25頁）。   │
├──┼───┼───────┼─────────────────────┤
│三  │陳坤柏│附表一編號三之│(1)被害人陳坤柏99年5 月20日警詢（警卷二第7 │
│    │      │犯罪事實      │  至8頁）之證述。                         │
│    │      │              │(2)現場指認照片4張（警卷二第21至22頁）。   │
├──┼───┼───────┼─────────────────────┤
│四  │呂振維│附表一編號四之│(1)被害人呂振維99年5 月20日警詢（警卷二第5 │
│    │      │犯罪事實      │  頁、第6 頁）之證述。                    │
│    │      │              │(2)彰化縣警察局和美分局嘉犁派出所受理各類案│
│    │      │              │  件紀錄表、受理刑事案件報案三聯單（警卷二│
│    │      │              │  第11至第12頁）。                        │
│    │      │              │(2)現場指認照片2張（警卷二第26頁）。       │
└──┴───┴───────┴─────────────────────┘